臺灣臺南地方法院刑事判決
110年度交易字第644號
公  訴  人  臺灣臺南地方檢察署檢察官
被      告  李昱廷



上列被告因過失傷害案件，經檢察官提起公訴（110年度偵字第1
2038號），被告於準備程序進行中，就被訴事實為有罪之陳述，
本院改行簡式審判程序審理，判決如下：
    主  文
李昱廷犯過失傷害罪，處有期徒刑參月，如易科罰金，以新臺幣
壹仟元折算壹日。
    事  實
一、李昱廷於民國109年5月10日18時20分許，駕駛車牌號碼0000
    -00號自用小客車沿臺南市安平區健康路3段由東往西方向行
    駛，行經該路與漁光路之路口時，本應注意車前狀況及與前
    車保持安全距離，且依當時之客觀狀況，並無不能注意之情
    事，卻疏未注意而逕自右轉。前方適有洪正君所駕駛車牌號
    碼00-0000號自用小客車搭載蕭瑞玉、洪佳君，沿同向右轉
    漁光路後正欲進入停車場停車，遭後方李昱廷所駕駛之自用
    小客車撞擊，致洪正君受有腦震盪、頭部鈍傷、頸部挫傷等
    傷害；洪佳君受有頭部鈍傷、頸部拉傷及扭傷、頸椎椎間盤
    突出等傷害；蕭瑞玉受有頭部及頸部挫傷、雙肩及背部挫傷
    、頸椎第5、6節及第6、7節外傷性椎間盤突出合併狹窄等傷
    害。嗣警據報到場處理，李昱廷於肇事後留在現場，在有偵
    查犯罪職務之機關或公務員尚不知何人犯罪前，即向員警表
    示其為肇事者而自首，乃循線查悉上情。
二、案經洪正君、蕭瑞玉、洪佳君訴由臺灣臺南地方檢察署檢察
    官偵查起訴。
    理  由
一、本件被告所犯為死刑、無期徒刑、最輕本刑為3年以上有期
    徒刑以外之罪，亦非屬高等法院管轄之第一審案件，其於準
    備程序進行中，先就被訴事實為有罪之陳述，經法官告知簡
    式審判程序之旨，並聽取公訴檢察官之意見後，依刑事訴訟
    法第273條之1第1項、第273條之2等規定，裁定進行簡式審
    判程序，且不受同法第159條第1項、第161條之2、第161條
    之3、第163條之1及第164條至第170條所規定證據能力認定
    及調查方式之限制，合先敘明。
二、上開犯罪事實，業經被告於警詢、偵訊及本院審理時坦承不
    諱，並有告訴人洪正君、洪佳君、蕭瑞玉於警詢、偵訊時之
    指訴（偵1卷第45至49頁、第51至54頁、第108至112頁）、
    告訴人洪正君之郭綜合醫院109年5月10日、佛教慈濟醫療財
    團法人台中慈濟醫院109年5月13日診斷證明書影本各1份（
    偵1卷第17至19頁）、告訴人洪佳君之郭綜合醫院109年5月1
    0日診斷證明書、佛教慈濟醫療財團法人台中慈濟醫院109年
    10月21日、110年1月6日診斷證明書、慶昀中醫診所109年10
    月28日就醫證明書各1份（偵1卷第21至25頁、第147頁）、
    告訴人蕭瑞玉之郭綜合醫院109年5月10日、台中榮民總醫院
    嘉義分院109年5月28日、佛教慈濟醫療財團法人台中慈濟醫
    院109年6月4日診斷證明書影本各1份（偵1卷第27至31頁）
    、道路交通事故現場圖、道路交通事故調查報告表㈠㈡各1份
    （偵1卷第69至73頁）、現場暨車損照片7張（偵1卷第81至8
    7頁）在卷可稽，足認被告上開自白與事實相符，應堪採信
    。按汽車在同一車道行駛時，除擬超越前車外，後車與前車
    之間應保持隨時可以煞停之距離；又汽車行駛時，駕駛人應
    注意車前狀況，並隨時採取必要之安全措施，道路交通安全
    規則第94條第1項、第3項分別定有明文。本件被告為汽車駕
    駛人，自應注意上開道路交通安全規則之規定，再由上開道
    路交通事故調查報告表㈠與現場照片（偵1卷第70頁、第81頁
    ）觀之，被告駕車行駛之道路視野開闊，又當時天候晴、日
    間自然光線、柏油路面乾燥、無缺陷、無障礙物、視距良好
    等情，被告並無不能注意之情形，其卻疏未注意前狀況及保
    持安全距離，因此肇致本件車禍事故，自屬有過失甚明；另
    臺南市車輛行車事故鑑定會南鑑0000000案鑑定意見書（偵1
    卷第163至164頁）、臺南市車輛行車事故鑑定覆議委員會南
    覆0000000案覆議意見書（偵1卷第173至174頁）均同此見解
    ，亦可為參照。又告訴人洪正君、洪佳君、蕭瑞玉確實因本
    件車禍而受有傷害，被告之過失行為與告訴人3人之傷害結
    果間有相當因果關係。是本件事證明確，被告之過失傷害犯
    行堪以認定，應依法論科。
三、核被告所為，係犯刑法第284條前段之過失傷害罪。被告以
    一過失傷害行為，同時致告訴人洪正君、洪佳君、蕭瑞玉受
    有傷害，顯係以一行為觸犯數罪名，為想像競合犯，依刑法
    第55條之規定，從一重之過失傷害罪處斷。又被告於肇事後
    停留於現場，在有偵查犯罪職權之公務員尚不知何人犯罪前
    ，即向據報前來處理之員警坦承為肇事者乙節，有被告之臺
    南市政府警察局第四分局交通分隊道路交通事故肇事人自首
    情形紀錄表（偵2卷第17頁）在卷可參，且被告犯後坦承犯
    行不諱，合於自首之要件，爰依刑法第62條前段之規定減輕
    其刑。爰審酌被告駕駛自小客車，原應注意車前狀況，與前
    車保持安全距離，而案發當時並無不能注意之情事，其卻因
    一時疏忽而發生本件車禍事故，導致告訴人洪正君、洪佳君
    、蕭瑞玉受有上開傷害，又因雙方賠償金額無共識，迄今未
    能與告訴人3人達成和解，賠償其等所受之損害，所為誠有
    不該。惟考量被告犯後能坦承犯行，態度尚佳，自陳教育程
    度為大學畢業、未婚，目前與父母親、弟弟同住，從事海巡
    工作、為負責安檢船隻之人員，暨其素行、過失程度、所生
    損害及告訴人等人所表示之意見等一切情狀，量處如主文所
    示之刑，並諭知易科罰金之折算標準。
四、據上論斷，依刑事訴訟法第273條之1第1項、第299條第1項
    前段，刑法第284條前段、第55條、第62條前段、第41條第1
    項前段，刑法施行法第1條之1第1項，判決如主文。
本案經檢察官黃彥翔提起公訴，檢察官呂舒雯到庭執行職務
中　　華　　民　　國　　110 　年　　11　　月　　24　　日
            刑事第十四庭  法  官  蕭雅毓
以上正本證明與原本無異。
如不服本判決應於收受送達後20日內向本院提出上訴書狀，並應
敘述具體理由；其未敘述上訴理由者，應於上訴期間屆滿後20日
內向本院補提理由書（均須按他造當事人之人數附繕本）「切勿
逕送上級法院」。
                          書記官  李如茵
中　　華　　民　　國　　110 　年　　11　　月　　24　　日
附錄本案論罪科刑法條全文
中華民國刑法第284條
因過失傷害人者，處1年以下有期徒刑、拘役或10萬元以下罰金
；致重傷者，處3年以下有期徒刑、拘役或30萬元以下罰金。